臺灣高等法院交通事件裁定　　　　　　 96年度交抗字第269號
抗　告　人
即受處分人　冠伊有限公司
代　表　人　甲○○
上列抗告人因違反道路交通管理處罰條例案件，不服臺灣台北地
方法院，中華民國九十六年三月二十三日所為裁定（九十六年度
交聲字第二八五號），提起抗告，本院裁定如下：
    主  文
抗告駁回。
    理  由
一、原審裁定意旨略以：
  (一)按汽車駕駛人停車時，停車時間、位置、方式、車種不依規
    定者，處新臺幣（下同）六百元以上一千二百元以下罰鍰，
    道路交通管理處罰條例第五十六條第一項第九款有所規定。
    再汽車駕駛人之行為有下列情形之一，當場不能或不宜攔截
    製單舉發者，得逕行舉發：…七、經以科學儀器取得證據資
    料證明其行為違規。」、「第一項逕行舉發，應記明車輛牌
    照號碼、車型等可資辨明之資料，以汽車所有人為被通知人
    製單舉發。」同條例第七條之二第一項第七款、第四項亦有
    明文規定。又如係逕行舉發案件，汽車所有人未於應到案日
    期前到案或雖於應到案日期前到案，而未告知處罰機關實際
    之違規駕駛人者，處罰機關仍應依該條例第八十五條第三項
    之規定，處罰車輛所有人。
  (二)本件抗告人即受處分人冠伊有限公司所有之車牌號碼八四０
    九－ＥＳ號自用小客車，於民國九十五年十一月二十八日上
    午十時十分左右，不依規定停放在臺北市○○○路三三三號
    前，經臺北市政府警察局交通警察大隊（下稱原舉發單位）
    以拍照方式採證，並以其有違反前揭道路交通管理處罰條例
    第五十六條第一項第九款行為，掣發臺北市政府警察局舉發
    違反道路交通管理事件通知單，並將前開舉發通知單送達於
    受處分人，嗣受處分人於九十五年十二月十二日向臺北市交
    通事件裁決所（下稱原處分機關）申訴，經原處分機關函原
    舉發單位調查，認舉發無誤，乃由原處分機關於九十六年二
    月十六日依道路交通管理處罰條例第五十六條第一項第九款
    規定，裁處受處分人罰鍰六百元；受處分人不服，於法定期
    間內具狀聲明異議。
  (三)受處分人所有上開車輛確有於前揭時日停放於卸貨停車格一
    情，有違規照片三幀在卷可憑（見原審卷第二二頁），並為
    受處分人所不爭執，堪信為真實。另裝卸貨停車位使用之對
    象，為領有營業牌照之營業用貨車及一般貨車，有臺北市政
    府交通局八十八年一月二十一日北市交停字第八八二０二五
    五四０一號公告可稽，臺北市停車管理處劃設之裝卸貨停車
    格位係供貨車裝卸貨使用，已以地面標字及管制標誌牌面圖
    示說明為貨車卸貨專用，因自小客非屬前述車種，故不得佔
    用，此有卷附之臺北市政府警察局交通警察大隊九十五年十
    二月二十六日北市警交大執字第０九五三六０四四七００號
    函足參（見原審卷第一六頁）。本件受處分人上述車輛之行
    照上記載該車輛為自用小客車，並非領有營業牌照之營業用
    貨車及一般貨車，縱使受處分人將該車充作貨車使用，依前
    揭公告，仍不得停放於卸貨停車格，是受處分人所辯容有誤
    會，至於受處分人之前有此行為皆未受罰，縱使屬實，亦屬
    執法機關執行不力，而應檢討，但不得因此解免受處分人於
    本件所應負之責任。本件事證明確，受處分人所有上開自用
    小客車之前開違規行為堪以認定。從而原處分機關依違反道
    路交通管理處罰條例第五十六條第一項第九款之規定，裁處
    受處分人罰鍰新臺幣六百元，核無違誤，而駁回異議。
二、核原審之裁定，並無不合。抗告人仍執陳詞指摘原審裁定不
    當云云，為無理由，應予駁回。
據上論結，應依道路交通案件處理辦法第二十六條，刑事訴訟法
第四百十二條，裁定如主文。
中　　華　　民　　國　　96　　年　　4 　　月　　24　　日
                  交通法庭審判長法　官   趙功恆
                            　　法  官   孫惠琳
                            　　法  官   陳憲裕
以上正本證明與原本無異。
不得再抗告。
                                書記官   劉育妃
中　　華　　民　　國　　96　　年　　4　　月　 　26　　日
